【裁判字號】    98,裁,2922
【裁判日期】    981130
【裁判案由】    徵收補償
【裁判全文】
最  高  行  政  法  院  裁  定
                                      98年度裁字第2922號
聲  請  人  甲○○
            乙○○
            庚○○
            辰○○○
            Ｄ○○
            Ｃ○○
            辛○○
            壬○○
            宇○○
            宙○○
            Ｅ○○
            酉○○
            地○○
            黃○○
上  1   人
法定代理人  Ａ○○
聲  請  人  Ｆ○○
            Ｇ  ○
            癸○○
            玄○○
            寅○○
            天○○
            丁○○
            戊○○
            己○○
            戌○○
            亥○○
            Ｒ○○
            Ｓ○○
            Ｔ○○
            子○○
            丑○○
            卯○○
            未○○
            巳○○
            午○○
            申○○
            Ｉ○○
            Ｋ○○
            Ｊ○○
            Ｌ○○
            Ｈ○○
            丙○○
            Ｍ○○
            Ｎ○○
            Ｏ○○
            Ｐ○○○
            Ｑ○○
            Ｂ○○
相  對  人  臺南縣政府
代  表  人  Ｕ○○
上列當事人間徵收補償事件，聲請人對中華民國98年5月27日本
院98年度裁字第1327號裁定，聲請再審。本院裁定如下：
    主  文
再審之聲請駁回。
再審訴訟費用由聲請人負擔。
    理  由
一、按對於確定裁定聲請再審，依行政訴訟法第283條準用同法
    第277條第1項第4款之規定，必須表明再審理由及關於再審
    理由並遵守不變期間之證據。所謂表明再審理由，必須指明
    確定裁定有如何合於行政訴訟法第273條所定再審事由之具
    體情事，始為相當，倘僅泛言有何條款之再審事由，而無具
    體情事；或僅指明所聲請再審之裁定前各程序所為裁判，有
    如何再審事由，而未一語指及其所聲請再審之裁定有合於再
    審之事由者，均難認已合法表明再審理由，其再審之聲請，
    即屬不合法。
二、本件聲請人對於本院98年度裁字第1327號裁定（下稱原確定
    裁定）聲請再審，其聲請意旨略謂：
  (一)依據相對人所提民國（下同）94年度第3次地價及標準地價
    評議委員會，會議之資料，相對人僅提供95年期公告土地現
    值之地價區段圖及評議表，並未見相關土地買賣實例或收益
    實例之紀錄，亦未見有區段地價估價報告表等相關足以作為
    評議標準之報告或相關區段劃分之原因資料及調查之資料及
    數據供評議委員會參考。系爭土地95年土地公告現值評議，
    未依平均地權條例第46條、地價調查估計規則第18條及第21
    條等相關法令規定為查估，原判決未查，顯有判決適用法規
    顯有錯誤之再審事由。
  (二)相對人地價及標準地價評議委員會95年度第2次開會時，地
    政機關僅以所劃分之「使用分區」及與事實並現況不符之環
    境條件認系爭土地95年度之公告現值並無低估，並未將地價
    、土地改良物價額、標準地價或徵收補償地價加成補償數調
    查估計之經過情形，提出報告，顯與地價及標準地價評議委
    員會評議會議作業規範不符。另該委員會係以90年全縣公告
    土地現值平均調幅為依據，酌定本案相關地價區段95年公告
    土地現值，並未依地價調查估計規則第18條及第21條規定，
    劃分地價區區地價。而本案被徵收範圍內之土地
    ，大多已納入都市計畫，且位於台一省道旁，土地利用度高
    ，相對人卻以原緊靠河岸邊未使用之少許土地作為評估之依
    據，而將緊鄰住宅區，利用率高之土地視而不見，亦徵本案
    公告現值訂定之不當。本件地價評定確有不合法之處，原判
    決未查，顯有判決適用法規顯有錯誤之再審事由。
  (三)縱認相對人所為查估程序均已符合法律規定，然依據相對人
    所為查估結果，系爭168區段土地，經地政人員查估之結果
    實值為每平方公尺1,000元，系爭185區段土地，經地政人員
    查估之結果實值為每平方公尺850元，如地價評議委員有調
    整意見，應詳述理由，列舉事實，然本件於辦理95年期公告
    土地現值調整時，系爭土地卻未見依查估實值調整，亦未見
    詳述理由，列舉事實，且系爭土地亦未依據該決議內容調漲
    ，並與市價相符。原審未查，以相對人所為查估程序均已符
    合法律規定，地價評議委員對地價有判斷餘地，而得自行認
    定地價之判斷，即屬適用法律錯誤等語。
三、經核狀內表明之再審理由，無非說明其對於前訴訟程序確定
    裁判實體上應適用之法律加以主張，聲請人對於原確定裁定
    聲請再審，僅泛引行政訴訟法第273條第1項第1款之規定，
    而無具體情事，仍難謂已合法表明再審理由，依上開規定及
    說明，其聲請自非合法，本院無庸命其補正，應予駁回。
四、依行政訴訟法第283條、第278條第1項、第104條、民事訴訟
    法第95條、第78條、第85條第1項前段，裁定如主文。
中    華    民    國    98    年    11    月    30    日
                    最高行政法院第三庭
                        審判長法官  高  啟  燦
                              法官  陳  鴻  斌
                              法官  黃  秋  鴻
                              法官  黃  合  文
                              法官  王  碧  芳
以  上  正  本  證  明  與  原  本  無  異
中    華    民    國    98    年    11    月    30    日
                              書記官  莊  俊  亨


司法院資訊處製作；財團法人民間司法改革基金會備份。
